# 关于资产负债表日即期汇率问题请教

提问人：zycbj 时间：2012-06-14 15:07:37
请问陈版及各位一个比较冷门的问题：在期末进行外币折算时，采用的即期汇率按准则要求定义为“即期汇率一般指当日中国人民银行公布的人民币汇率的中间价。”（ 2010 讲解P246倒数第二行）。是否可以采用外币货币性资产（主要为应收款项）期末以中国人民银行公布的买入价（较低）折算、将外币货币性负债（主要为应付账款）期末以中国人民银行公布的卖出价（较高）折算。如此操作影响应是对净资产（总资产）趋低、负债趋高，貌似更加谨慎。应准则要求本身而言是否可行？比较急，请大家提提看法，谢谢！

回答人：chenyiwei
不建议这样处理。因为期末外币货币性项目折算的目的是为了期末计量，并不是为了反映日后结算时需支付或者收取的本币金额（完全可能是负债以现有外币资产支付，资产在收到后不兑换为本币）。并且中间价与买入、卖出价之间的差额对多数企业而言影响很小。所以仅仅为了期末计量的目的，没有必要作这样的区分。

提问人：ying0518 时间：2014-07-10 21:02:25
请教陈版，即期汇率采用中间价的原因是什么，应付外币账款采用买入价而应收外币账款采用卖出价是不是更合适些？对于一些需要大量进口的企业，采用中间价确认应付账款会导致应计入存货成本的中间价与买入价之间的差异计入汇兑损益，低估了存货的成本。

回答人：chenyiwei
主要应当是我在 6 楼说的原因，当然也有简化核算的考虑。